臺灣新北地方法院刑事裁定
111年度聲字第1589號
聲  請  人
即  被  告  連尉紋



                  （現羈押於法務部○○○○○○○○○      ○）                    
選任辯護人  陳鴻儀律師
            陳以敦律師
            陳崇光律師
上列聲請人即被告因違反銀行法等案件（本院111年度金重訴字
第1號），聲請停止羈押，本院裁定如下：
    主  文
甲○○於提出新臺幣壹佰萬元之保證書或保證金後，准予停止羈押
，並自停止羈押之日起限制出境、出海捌月，及限制住居於新北
市○○區○○路0段000巷0號1樓，於停止羈押期間，定期於每週一、
四上午九時前，前往上開住所所在地之轄區派出所報到一次。停
止羈押期間，不得對本案證人、共同被告實施危害、恐嚇、施壓
、勾串證詞之行為。
    理  由
一、按被告及得為其輔佐之人或辯護人，得隨時具保，向法院聲
    請停止羈押，刑事訴訟法第110條第1項定有明文。又執行羈
    押後有無繼續羈押之必要，係由法院斟酌訴訟進行程度及其
    他一切情事而為認定。再羈押被告之目的，在於確保訴訟程
    序之進行、確保證據之存在、真實及確保刑罰之執行，而被
    告有無羈押之必要，及羈押後其原因是否仍然存在，有無繼
    續羈押之必要，應否延長羈押，均屬事實認定之問題，法院
    有依法認定裁量之職權，自得就具體個案情節予以斟酌決定
    。又所謂停止羈押，乃指羈押原因仍在，但無羈押之必要，
    而以具保、責付或限制住居為其替代手段，亦即羈押裁定之
    效力仍然存續，僅其執行予以停止。再按許可停止羈押之聲
    請者，應指定相當之保證金額，並得限制被告之住居；依本
    章以外規定得命具保、責付或限制住居者，亦得命限制出境
    、出海，並準用第93條之2第2項及第93條之3至第93條之5之
    規定；法院許可停止羈押時，經審酌人權保障及公共利益之
    均衡維護，認有必要者，得定相當期間，命被告應遵守下列
    事項：一、定期向法院、檢察官或指定之機關報到。 二、
    不得對證人之身體或財產實施危害、恐嚇、騷擾、接觸、跟
    蹤之行為。八、其他經法院認為適當之事項，刑事訴訟法第
    111條第1項、第5項、第93條之6、第116條之2第1項第1、2
    、8款亦分別定有明文。法院於許可停止羈押時，所指定之
    保證金額是否相當，應由法院斟酌案內一切情節，自由衡定
    。
二、經查：
㈠、被告甲○○因涉嫌違反銀行法等案件，前經本院受命法官於民
    國111年2月18日訊問後，認其涉犯銀行法第125條第1項後段
    等罪嫌，犯嫌重大，其所犯係最輕本刑五年以上有期徒刑之
    重罪，衡諸重罪常伴隨有逃亡、勾串滅證之高度誘因，有相
    當理由認其有逃亡及與共犯、證人勾串滅證之虞，且依證人
    孫瓏霙之證述及扣案被告手機之翻拍照片，有事實足認被告
    有與共犯、證人勾串滅證之高度可能，而有刑事訴訟法第10
    1條第1項第2、3款之羈押原因，故裁定自該日起予以羈押，
    並禁止接見通信。嗣經本院訊問被告後，認羈押原因仍存在
    ，且有羈押之必要，故於111年5月12日裁定自111年5月18日
    起延長羈押2月，並禁止接見通信在案。
㈡、聲請意旨略以：
　　被告已坦承所犯，對本件投資人及投資金額不再爭執，且法
    院依職權傳喚之證人均已到庭作證，渠等相關證述已附卷在
    案，原延長羈押裁定認定後續傳喚之共犯或證人於出庭作證
    前恐遭被告藉勢威脅或恐嚇等風險，不僅均未發生，且在其
    等已作證完畢之情況下，羈押要件顯已不復存在，被告自無
    與共犯或證人勾串之虞，縱認被告有逃亡之虞，亦得以限制
    住居、出境、出海等方式代替羈押，為此，聲請准予具保停
    止羈押等語。
㈢、本院經審酌全案卷證後，認本案共犯、證人雖已到庭作證完
    畢，然本案尚未審結，被告前開羈押原因仍存在，惟參酌本
    案訴訟進度、被告逃亡、串證之可能性、本案所致法益侵害
    程度等情，認倘課予被告提出相當之保證金，及限制出境、
    出海、限制住居、定期報到等方式，應得以對被告形成相當
    程度之心理拘束力，而得確保後續審理及執行程序順利進行
    。本院審酌被告本案所涉非法吸金犯行之規模、其於本案吸
    金集團擔任臺灣地區最高領導人之角色、其犯行影響金融交
    易秩序之程度、暨審酌人權保障及公共利益之均衡維護、被
    告之社經地位、財力狀況、逃亡海外之能力等一切情狀，爰
    酌定被告如能以100萬元之保證金具保後，停止羈押，並限
    制被告住居於主文所示之居所，及自停止羈押之日起限制出
    境、出海8月；且於停止羈押期間，定期於每週一、四上午
    九時前，前往上開住所所在地之轄區派出所報到1次；另併
    依刑事訴訟法第116 條之2 第1、2、8款規定，命被告不得
    對本案證人、共同被告實施危害、恐嚇、施壓、勾串證詞之
    行為，被告如違反上述條件，均構成再執行羈押之理由。
三、爰依刑事訴訟法第101條之2前段、第93條之6、第111條第1
    項、第5項、第116條之2第1項第1款、第2款、第8款、第121
    條第1項，裁定如主文。
中　　華　　民　　國　　111 　年　　6 　　月　　17　　日
                  刑事第十三庭  審判長法  官  陳昭筠

                                      法  官  林建良

                                      法  官  陳幽蘭
以上正本證明與原本無異。　　　　　　　
如不服本裁定，應於裁定送達後五日內敘明抗告理由，向本院提
出抗告狀。
                                      書記官  吳進安
中　　華　　民　　國　　111 　年　　6 　　月　　17　　日